【裁判字號】    98,訴,1424
【裁判日期】    990408
【裁判案由】    清償債務
【裁判全文】
臺灣高雄地方法院民事判決              98年度訴字第1424號
原      告  壬○○○
訴訟代理人  黃進祥律師
            江順雄律師
            黃建雄律師
被      告  甲○○（原名癸○○.
            丙○○
            丁○○
            乙○○
            戊○○
前列6人共同
訴訟代理人  李偉如律師
上列當事人間清償債務事件，本院民國99年3 月25日言詞辯論終
結，判決如下：
    主      文
被告丁○○、乙○○應在繼承庚○○○之遺產範圍內，與被告甲○○、丙○○、戊○○連帶給付原告新臺幣陸佰萬元，及自九十
八年四月十日起至清償日止，按週年利率百分之五計算之利息。
訴訟費用由被告連帶負擔。
本判決第一項於原告以新臺幣貳佰萬元供擔保後得假執行；惟如
被告以新臺幣陸佰萬元為原告供擔保後，得免為假執行。
    事實及理由
壹、程序部分：
一、被告己○○於民國98年8 月30日本件訴訟中死亡，其餘共同
    被告均為己○○之繼承人，惟除甲○○外其餘被告均已聲請
    拋棄繼承，而其繼承人即被告甲○○於依法單獨繼承後聲明
    承受訴訟，有戶籍謄本及拋棄繼承聲明狀在卷可稽（見本院
    卷一第226 至231 頁），經核與法核無不符，應予准許。
二、按訴狀送達後，原告不得將原訴變更或追加他訴。但請求之
    基礎事實同一及擴張或減縮應受判決事項之聲明者，不在此
    限，民事訴訟法第255 條第1 項第2 、3 款分別定有明文。
    原告原起訴聲明為：(一)被告應連帶給付原告新臺幣（下同）
    600 萬元，及自83年2 月5 日起至清償日止，按年息百分之
    6 計算之利息。(二)原告願供擔保，請准予宣告假執行。嗣於
    本院訴訟審理中，最終變更聲明為：(一)被告丁○○、乙○○
    應於被繼承人庚○○○之遺產範圍內，與被告甲○○、丙○○、戊○○連帶給付原告600 萬元，及自98年4 月10日起至
    清償日止，按年息5%計算之利息。(二)願供擔保請准宣告假執
    行。核原告所為訴之聲明變更為基於同一基礎事實，而減縮
    利息與起算期間部分為減縮應受判決事項之聲明，合於上開
    規定，應予准許。
貳、實體部分：
一、本件原告起訴主張：訴外人庚○○○前因陸續向原告借款，
    以及尚積欠原告會款未清償，復積欠其他債權人將近1 億餘
    元之債務，根本無力償債，訴外人庚○○○乃與其配偶己○○（已歿）與其子女即被告甲○○於83年4 、5 月間於其住
    處召開全體債權人會議，與包括原告在內之全體債權人確認
    債權金額及如何償還方式，並由庚○○○簽發發票日為83年
    2 月4 日、面額則為600 萬元本票1 紙（下稱系爭本票）交
    予原告，允諾清償該款項。嗣庚○○○已於83年5 月31日死
    亡，被告為其繼承人且均未拋棄繼承或限定繼承，除被告丁○○、乙○○於庚○○○死亡時係屬未成年人，得僅於所繼
    承之遺產範圍內負清償責任外，全部被告自應就庚○○○之
    債務負連帶清償之責。又因庚○○○於召開債權人會議時，
    已為債務承諾，故本件借款請求權應自庚○○○於召開債權
    人會議而為債務承諾時為起算日，至原告聲請對被告等人核
    發支付命令之日止，應尚未罹於消滅時效。又原告亦曾對庚○○○就系爭本票聲請准許強制執行裁定，並執本院83年度
    票字第7832號裁定為執行名義，以本院83年度執字第5819號
    強制執行事件對庚○○○之財產聲請參與分配，並經本院製
    成分配表後，於84年6 月26日通知庚○○○，而庚○○○當
    時已死亡，故必由被告等人代收，然被告並未對該分配表提
    出異議，足見被告均已承認庚○○○有向原告借款及簽發系
    爭本票之事實，是自被告收受送達之日起，亦應即發生時效
    中斷之效力，則系爭借款15年消滅時效亦應於99年6 月25日
    始屆滿，是原告於98年3 月19日就系爭借款聲請核發支付命
    令，自未罹於時效。縱認系爭本票債權已罹於時效，惟庚○○○簽發系爭本票向原告借得系爭借款迄未償還，乃受有利
    益，原告仍得行使票據法第22條之利得償還請求權，是被告
    仍應負清償責任。另本金債權縱已罹於時效，惟已發生之利
    息係屬獨立之債權，於債務人為時效抗辯前仍繼續發生，原
    告即於98年3 月19日聲請核發支付命令，自得請求自93年3
    月20日起至98年4 月8 日止之利息債權。被告雖抗辯依新修
    正民法繼承編第1 之3 條第4 、5 項規定，由其等繼續履行
    繼承債務顯失公平，應以所得遺產為限，負清償責任，惟被
    告均有自庚○○○繼承遺產，故由被告負清償之責，並無顯
    失公平之情形，被告自無適用上開民法繼承編之規定。為此
    ，爰依消費借貸、票據及繼承之法律關係，提起本件訴訟。
    並聲明：(一)被告丁○○、乙○○應於被繼承人庚○○○之遺
    產範圍內，與被告甲○○、丙○○、戊○○連帶給付原告60
    0 萬元，及自98年4 月10日起至清償日止，按年息5%計算之
    利息；(二)願供擔保，請准予宣告假執行。
二、被告則均以：被繼承人庚○○○83年5 月31日去世前，被告
    均未聽聞其有簽發系爭本票向原告借得系爭借款情事，被告
    否認系爭本票為庚○○○所親簽，亦否認為己○○代庚○○○所簽發，原告應就有交付系爭借款予庚○○○及系爭本票
    之真正負舉證責任。另系爭本票發票日為83年2 月4 日，因
    未載到期日應視為見票即付，則如有任何原因債權存在，其
    成立時間應於83年2 月4 日之前，惟原告遲至98年3 月19日
    始對被告聲請核發支付命令，原告已逾本票債權及原因債權
    之請求權時效，被告自得主張時效抗辯。再者，原告無法舉
    證票據原因借款關係存在，自不得行使票據法上之權利，且
    本件實際借款人為甲○○，該款項庚○○○亦未得利，亦無
    遺產，不生票據法第22條第4 項利得請求權。另原告主張「
    83年4 、5 月」庚○○○召開債權人會議云云，並非真實，
    且與證人辛○○所證稱之「83年初」有別，且原告及證人辛○○所主張債權均分別高達600 萬元、810 萬元等，豈可能
    於83年4 、5 月召開債權人會議前即提供簽發擔保系爭本票
    ，且觀之所謂「債權人會議所列之債務一覽表」等內容，均
    未書立日期及簽名，以此作為債務承認之證明，顯不合理，
    難認該會議確有召開。又原告與證人辛○○於臺灣高等法院
    83年度上字第416 號刑事判決甲○○詐騙其等100 萬元、25
    0 萬元提出告訴，上開刑案中原告主張之金額與本案主張之
    金額顯有差距，足見甲○○縱有積欠款項，亦遭其等大為灌
    水，與實際欠款不符，不足採信。再退步言，原告所提之證
    據，既曾言明係甲○○所借，則債權債務關係應存在於原告
    與被告甲○○間，非原告與庚○○○間，故原告以借款、繼
    承關係為本件訴訟上請求，自無理由。又依新修正民法繼承
    編施行法第1 條之1 第2 項及第1 條之3 第4 項之規定，被
    告丁○○、乙○○於庚○○○死亡時為限制行為能力人，被
    告均於繼承開始時並不知有系爭借款之存在，且被告未繼承
    庚○○○之任何遺產，由被告繼承系爭借款債務亦顯失公平
    ，被告自得免負清償之責等語，資為抗辯，並聲明：(一)原告
    之訴及假執行之聲請均駁回；(二)如受不利之判決，願供擔保
    請准宣告免為假執行。
三、爭執與不爭執事項：
（一）不爭執部分：
    (一)被繼承人庚○○○已於83年5 月31日死亡，有除戶謄本在
      卷可參。
    (二)系爭本票僅記載發票日為83年2 月4 日，未載到期日。
    (三)被告並未對庚○○○為拋棄繼承或限定繼承。
    (四)被告己○○於本件訴訟進行中即98年8 月30日死亡，其餘
      被告均為己○○之繼承人，由被告甲○○聲明承受訴訟，
      其餘被告即同為己○○之繼承人均已聲明拋棄繼承。
（二）爭執部分：
    (一)訴外人庚○○○有無召開原告所主張之債權人會議？
    (二)如有召開債權人會議，自債權人召開日起至原告聲請支付
      命令之日止，有無逾15年時效？
    (三)訴外人庚○○○有無簽發系爭本票，並承諾因借款原因而
      願意負擔債務？
    (四)被告應否負擔債務之責？金額若干？
四、本院之判斷：
（一）訴外人庚○○○有無召開原告所主張之債權人會議？
    (一)查原告主張訴外人庚○○○曾於83年4 、5 月間召開債權
      人會議等情，業據其提出由被告甲○○製作之債權明細表
      為證（見本院卷一第176 頁），雖被告甲○○並不爭執上
      揭原告所提出之債權明細表為其所製，惟否認作為債權證
      據以及曾召開原告所主張之債權人會議，而辯稱係先前原
      告等人投資寶來溫泉之明細表云云。然證人即同為原告所
      提出上述債權明細表中所臚列之債權人辛○○已到庭證稱
      ：有看過原告所提出之債權明細表，大約是83年初那時候
      ，這張是因甲○○開票給我們，我們債權人到子○路的住
      所去跟他開會，這是他那天拿給我們看的，什麼時候寫的
      我不清楚，他向我們表示他欠這麼多錢也不知道該如何處
      理，當時還有甲○○的爸爸及媽媽在場，他媽媽叫丑○，
      他爸爸叫寅○○○，後來他們說要開本票給我們做交代。
      ，當時開票的過程因為甲○○的媽媽不認識字，所以是他
      爸爸寫名字，他媽媽蓋指模，本來我們要求要他們都蓋，
      但是他爸爸說他媽媽蓋就好，而當時要取得票據是要給我
      作為證據，要我們回去。我確定我提出的本票上面的指印
      是甲○○的媽媽（即庚○○○）當場蓋的指印，而庚○○○開票說要作交代，是表示願意負責還這些錢，開會當天
      原告也有到場等語（見本院卷一第185 －186 頁、卷二第
      4 頁）。證人辛○○並提出1 紙發票人同為庚○○○，面
      額則與原告所提出之債權明細表所列金額相符，即面額為
      810 萬元之之本票1 紙為證。
    (二)雖原告否認證人辛○○之上開證詞，然本院審酌認證人辛○○與兩造均無任何親屬及僱傭關係，雖證人辛○○與被
      告甲○○及訴外人庚○○○存有債權債務關係，並曾對被
      告甲○○提起詐欺告訴，然被告甲○○遭證人辛○○所提
      告訴詐欺之刑事案件早於84年間即判決確定，被告甲○○
      亦早於94年2 月20日即執行完畢，此有臺灣高等法院高雄
      分院83年度上訴字第416 號刑事判決及臺灣高等法院被告
      前案紀錄表在卷可證（見本院卷一第144 頁至第166 頁、
      第193-195 頁），而證人辛○○亦未對庚○○○或被告等
      人提起清償票款或借款之民事訴訟，再參以證人辛○○所
      提出之本票（見本院卷一第201 頁），與上開債權明細表
      金額（見本院卷一第176 頁）相符，又於本院審理時到院
      具結為上開證詞明確，衡情自無甘冒偽證罪罪責追訴之風
      險而為虛偽陳述之理，是其所為之證詞，應可信為真實。
      準此以觀，原告與辛○○均曾於83年間參與被告甲○○與
      訴外人庚○○○、己○○召開為解決債務問題之債權人會
      議，故原告此部分之主張，尚非無據。
（二）就如有召開債權人會議，自債權人召開日起至原告聲請支
      付命令之日止，有無逾15年？以及訴外人庚○○○有無簽
      發系爭本票，並承諾因借款原因而願意負擔債務？
    (一)按當事人對於有利於己之事實，就其事實有舉證責任。民
      事訴訟法第277 條前段定有明文。又當事人就其主張之事
      實，須負舉證責任，倘其所提出之證據，不足為主張事實
      之證明，自不能認其主張之事實為真實（最高行政法院39
      年判字第2 號判例）。次按，法律行為以得否與其原因相
      分離，可分為要因行為（有因行為）及不要因行為（無因
      行為）。前者如買賣、消費借貸等債權契約是；後者如處
      分行為、債務拘束、債務承認、指示證券及票據行為等屬
      之。民法上之典型契約固均屬有因契約，惟基於契約自由
      原則，當事人於不背於法律強行規定及公序良俗之範圍內
      ，亦得訂定無因契約，此種由一方負擔不標明原因之契約
      ，自屬無因行為（最高法院88年度台上字第1189號亦同此
      旨，可資參照）。
    (二)本件原告既主張訴外人庚○○○於83年召開債權人會議時
      已為債務承諾（見本院卷二第4 頁），而證人辛○○亦到
      院證述當時召開債權人會議時，訴外人庚○○○之所以開
      票，是表示願意負責還款之意，而開債權人會議當日，原
      告亦有到場等語（見本院卷二第4 頁、本院卷一第186 頁
      ），苟原告所持有之系爭本票確為訴外人庚○○○所開立
      ，在原告於庚○○○召開債權人會議亦有到場之情形下，
      可認訴外人庚○○○應確有對原告為願意負擔清償債務之
      意思表示，揆諸上開論述，訴外人庚○○○於83年間債權
      人會議中所為應允原告及證人辛○○願意還款之意，應認
      即屬上開所稱債務承認之無因行為。又此債務承認之無因
      行為，復查無其他有何違反強制或禁止規定、公序良俗等
      導致其行為無效原因存在，其性質自屬債務拘束所為之債
      務承認，則依民法第199 條第1 項，債權人基於債之關係
      ，得向債務人請求給付之規定，雙方自就該系爭票據之內
      容互負給付義務，其成立與效力再與兩造原先之債權債務
      關係無涉；又復於法律無其他規定之情形下，依民法第12
      5 條之規定，上開債務承認債權之請求權時效應以15年計
      之，先予敘明。
    (三)而系爭本票與證人辛○○所提出，並經明確證述為訴外人
      庚○○○所按捺指印之本票，經均送請內政部警政署刑事
      警察局予以鑑定結果，認為：「庚○○○83年1 月5 日本
      票及83年2 月4 日本票捺印指紋2 枚，經比對確認結果，
      均為同一手指指紋。」此有98年10月20日內政部警政署刑
      事警察局刑紋字第0980142528號鑑定書附卷可稽（見本院
      卷一第200 至201 頁）。則堪認原告所持有之系爭本票，
      應為訴外人庚○○○按捺指印而開立無誤。是依前所述，
      訴外人庚○○○應確有對原告為系爭本票所載金額債務承
      認之舉。
    (四)訴外人庚○○○既確有於83年間召開債權人會議時，對原
      告為600 萬元債務承認之事實，在被告抗辯原告之請求均
      應已罹於時效之情形下，揆諸前述舉證責任之分配原則，
      被告自應就其所為時效抗辯之有利於己之事實，負舉證責
      任。證人辛○○於本院審理時，雖僅能證述係於83年初召
      開債權人會議，而對被告甲○○提出告訴時，債權人會議
      應該開完了等語（見本院卷一第185 頁、本院卷二第4-5
      頁），然查觀諸原告所持發票人為卯○有限公司或被告癸○○（即甲○○）之支票，其提示遭退票之時點多為83年
      4 月5 日（見本院卷一第133 頁）、83年4 月8 日（見本
      院卷一第135 至141 頁），83年4 月15日（見本院卷一第
      134 頁）等；又證人辛○○所持之同以癸○○（即甲○○
      ）為發票人所開立之支票，遭退票之日亦多為83年3 月28
      日（見本院卷一第191 頁）、83年4 月7 日（見本院卷一
      第191 、192 頁）、83年4 月18日（見本院卷一第190 頁
      ）、83年4 月22日（見本院卷一第192 頁）等；而證人辛○○亦係於其所持由被告甲○○所開立，金額為250 萬元
      之支票於83年4 月18日跳票後，始對甲○○提出告訴，此
      經本院調取臺灣高雄地方法院檢察署83年度偵字第12849
      號偵查卷宗核閱無誤。再徵原告及辛○○等債權人應係欲
      透過提起告訴之途徑，求為甲○○等出面解決債務所為之
      舉措觀之，衡諸常情，債權人以司法告訴為手段，迫使債
      務人出面作為催討債務之目的，所在多有，是亦應不排除
      召開債權人會議之時點為4 月中旬多數支票跳票後，而為
      4 、5 月間之可能。又證人辛○○於本院審理時所提出被
      告甲○○所開立，惟不獲兌現而跳票之支票，金額即達71
      0 萬元，有本票影本在卷可憑（見本院卷第190 至192 頁
      ），金額與上開由其所提出之本票金額相去不遠，應可認
      至少應係於證人辛○○上開所持有被告甲○○所開立之支
      票均跳票後，訴外人庚○○○始願允諾清償達810 萬元之
      款項；且苟訴外人庚○○○係於證人辛○○所持有由被告
      甲○○所開立之支票跳票前，即獲訴外人庚○○○應允支
      付，且證人辛○○亦同意之情形下，衡情證人辛○○自不
      可能再將被告甲○○所開立之支票提示，且庚○○○亦應
      會要求證人辛○○及原告等人勿再提示支票，或對被告甲○○採取諸如提出刑事告訴之法律行動。再審酌以訴外人
      庚○○○如為替被告甲○○清償債務而召開債權人會議，
      應會待於多數或較大面額之支票遭退票後，即被迫於遭債
      權人催討債務之後，再行召開始符常情，如大部分支票尚
      未跳票或開立之票均仍在渠等負擔範圍內，自無必要召開
      債權人會議商討償債事宜及確定債務範圍，是原告主張該
      債權人會議應於83年4 、5 月間召開等情，尚非不可採信
      。再者，依原告所提出83年4 月7 日中時晚報及83年4 月
      8 日民眾日報報導，均曾報載癸○○（即被告甲○○）遭
      勒索2 千餘萬元而至山窮水盡之地步等內容（見本院卷一
      第142 、143 頁），債權人自可能於斯時始知悉甲○○等
      償債已陷困難，始進一步催討債務，及與甲○○、庚○○○及己○○等協商債務償還事宜。參以上開證人辛○○所
      證庚○○○開票說要作交代，就是表示他願意負責要還這
      些錢等語（見本院卷二第4 頁）以觀，應認訴外人庚○○○所召開之債權人會議，應係於原告及證人辛○○所持有
      ，復為被告甲○○所不爭執為其所開立之支票均跳票後，
      即83年4 月間，甚至其後始召開。是於被告未能提出其他
      證據可供本院予以調查參酌之情形下，其所為之時效抗辯
      ，尚難為其有利之認定。至證人辛○○所為係於83年初所
      召開之證述，因證人辛○○未能明確證述時間，衡以83年
      4 月間與「83年初」，依社會常情客觀上相去不遠，在時
      間距今久遠，證人記憶僅能為概括期間之認定之情形下，
      佐以上開論述，亦不足為被告有利之認定，併予敘明。
    (五)從而，庚○○○既係於83年4 月後始召開債權人會議並對
      包括原告在內之其他債權人為債之承認，並開立系爭本票
      予原告以為憑據，至原告於98年3 月19日具狀聲請支付命
      令，依民法第125 條規定，原告請求被告清償債務之請求
      權，尚未罹於時效，再被告未提供其他證據供本院參酌以
      推翻前開認定，被告抗辯原告請求權已罹於時效云云，自
      非可採。
（三）被告應否負擔債務之責？金額若干？
    (一)再按繼承在民法繼承編中華民國96年12月14日修正施行前
      開始，繼承人於繼承開始時為無行為能力人或限制行為能
      力人，未能於修正施行前之法定期間為限定或拋棄繼承，
      由其繼續履行繼承債務顯失公平者，於修正施行後，以所
      得遺產為限，負清償責任。前項繼承人依修正施行前之規
      定已清償之債務，不得請求返還。民法繼承施行編第1 條
      之1 第2 項定有明文。又繼承在96年12月14日民法繼承編
      施行法修正施行前開始，且繼承人為無行為能力人或限制
      行為能力人，未能於法定期間主張限定或拋棄繼承者，為
      免其因承受繼承債務，致影響其生存權及人格發展，顯有
      失公平，始增設民法繼承編施行法第1 條之1 第2 項規定
      ，以保障此等繼承人之權益，民法繼承編施行法第1 條之
      1 立法理由載述甚明，故繼承人繼續履行繼承債務是否顯
      失公平，應由法院就未成年子女利益保護、債權人利益保
      護及交易安全間，依個案為合於目的性、妥當性之衡量判
      斷。本院認繼承債務是否顯失公平，應以繼承人與債務發
      生原因間之關聯性、繼承人對被繼承人繼承開始前財產狀
      況之影響程度為判斷依據，是以繼承人所繼承之債務倘非
      為繼承人求學、分居或營業所生，亦無被繼承人生前已贈
      與繼承人價值高於所遺負債之財產之情事存在，且依繼承
      人之資力，承受繼承債務將影響其生存權及中格發展者，
      即屬民法繼承編施行法第1 條之1 第2 項所謂顯失公平，
      而與繼承人是否知悉繼承開始之事實無涉。另按繼承在民
      法繼承編中華民國98年5 月22日修正施行前開始，繼承人
      因不可歸責於己之事由或未同居共財者，於繼承開始時無
      法知悉繼承債務之存在，致未能於修正施行前之法定期間
      為限定或拋棄繼承，且由其繼續履行繼承債務顯失公平者
      ，於修正施行後，以所得遺產為限，負清償責任。民法繼
      承編施行法第1 條之3 第4 項亦定有明文。
    (二)承上所述，系爭本票既係由庚○○○所開立，迄原告提起
      本件訴訟之時，復未罹於時效，被告等為庚○○○之繼承
      人，亦未為拋棄繼承或限定繼承，此有本院家事庭98年1
      月16日雄院高98團字第02750 號函在卷（見本院卷一第23
      頁），依法自應繼承庚○○○之權利義務關係，而被繼承
      人庚○○○應清償與原告之本件600 萬元債負連帶清償責
      任。惟因被告丁○○、乙○○於庚○○○死亡時為限制行
      為能力人，此為原告所不爭，並有戶籍謄本在卷可供查對
      ，是如由被告丁○○、乙○○對此龐大債務負無限清償責
      任，本院審酌本件系爭款項金額龐大，又訴外人庚○○○
      如有部分係為被告甲○○清償所負債務之意思，被告丁○○、乙○○實未就本件系爭款項受有利益，應認由渠等繼
      續履行清償責任顯失公平，從而被告丁○○、乙○○應僅
      就其遺產繼承之範圍內，負清償責任。再者，被告甲○○
      、丙○○及戊○○等雖抗辯依民法繼承編施行法第1 條之
      3 第4 項規定應就遺產所得為限，負清償責任云云，惟未
      舉證有何因不可歸責於己之事由或未同居共財之事實，而
      無法知悉債務之存在，且由其繼續履行系爭借款債務有何
      顯失公平之事由；況參以訴外人庚○○○死亡後，被告等
      人尚共同申報遺產稅，此有財政部高雄市國稅局98年7 月
      21日財高國稅資字第098005 2147 號函及隨函檢送之遺產
      稅申報書、繼承系統表及遺產稅免稅證明書等在卷可憑（
      見本院卷一第106 頁以下），被告既共同申報遺產稅，又
      被告甲○○亦不爭執由原告所提出之上開債權明細表由其
      所製作，顯見被告甲○○即早應知悉訴外人庚○○○積欠
      包括原告本件請求在內之積欠龐大債務，佐以訴外人庚○○○係因遭債權人追討債務而自殺身亡，亦為被告等所不
      否認（見本院卷二第59頁），則以被告丙○○及戊○○於
      斯時已為成年之人，自均應知悉訴外人庚○○○背負龐大
      債務之事實，而無不能拋棄繼承之可能，自無適用民法繼
      承編施行法第1 條之3 第4 項之可能。職此，被告丁○○
      、乙○○抗辯依民法繼承編施行法第1 條之1 第2 項規定
      就遺產所得繼承為限，負清償責任，尚非無據。另被告甲○○、丙○○及戊○○抗辯依民法繼承編施行法第1 條之
      3 第4 項規定負限定繼承責任云云，即應認無理由。
五、綜上所述，訴外人庚○○○既確曾因債務承認而積欠原告債
    務600 萬元，被告等為庚○○○之繼承人，復未能證明其確
    有得拒絕給付之事由，系爭借款亦未罹於時效，從而原告請
    求被告丁○○、乙○○應於被繼承人庚○○○之遺產範圍內
    ，與被告甲○○、丙○○、戊○○連帶給付原告600 萬元，
    及98年4 月10日起至清償日止，按週年利率5%計算之利息，
    為有理由，應予准許。
六、兩造均陳明願供擔保，請准宣告假執行及免為假執行，經核
    於法均無不合，爰分別酌定相當擔保金額皆准許之。
七、本件事證已臻明確，兩造其餘陳述及攻擊防禦方法經本院斟
    酌後認均不影響本判決之結果，爰不再逐一詳予論述，附此
    敘明。
據上論結，本件原告之訴為有理由，依民事訴訟法第85條第2 項
、第390條第2 項、第392 條第2 項，判決如主文。
中    華    民    國    99    年    4     月     8    日
                      民事第六庭法  官  李怡諄
正本係照原本作成。
如不服本判決，應於送達後20日內，向本院提出上訴狀並表明上
訴理由，如於本判決宣示後送達前提起上訴者，應於判決送達後
10日內補提上訴理由書（須附繕本）。
中    華    民    國    99    年    4     月     8    日
                                書記官  陳建琪


司法院資訊處製作；財團法人民間司法改革基金會備份。
